tr: Spor Malzemeleri > Fitness ve Genel Egzersiz Ekipmanları > Ağırlık Kaldırma > Ağırlık Kaldırma Makinesi ve Egzersiz Sehpası Aksesuarları > Kollar: Lat ve pull-down barları; Tekli tutacaklar ve üzengi kollar; Triceps halatları
it: Articoli sportivi > Attrezzature per fitness e esercizi generali > Sollevamento pesi > Accessori per panche e macchine per sollevamento pesi > Maniglie: Barre per lat machine e pull down; Maniglie singole e a staffa; Corde per tricipiti
cs: Sportovní potřeby > Vybavení pro fitness a běžné cvičení > Posilování s činkami > Příslušenství ke vzpěracím trenažérům a lavicím > Kliky: Stahovací tyče na latissimus; Jednoruční adaptéry a třmeny křížových kladek; Tricepsová lana
th: อุปกรณ์กีฬา > อุปกรณ์ออกกำลังกายทั่วไปและฟิตเนส > ยกน้ำหนัก > อุปกรณ์เครื่องยกน้ำหนักและม้านั่งออกกำลังกาย > ที่จับ: บาร์ดึงหลังและบาร์ดึงข้อ; หูจับดึงแบบเดี่ยวและแบบห่วง; เชือกดึงหลังแขน
bg-BG: Спортни стоки > Оборудване за фитнес и общи упражнения > Вдигане на тежести > Аксесоари за силови уреди и фитнес лежанки > Дръжки: Лостове за набирания и придърпване; Единични ръкохватки и дръжки; Въжета за трицепс
sl-SI: Športna oprema > Oprema za fitnes in splošno vadbo > Dvigovanje uteži > Stroji za dvigovanje uteži in dodatki za klopi za vadbo > Ročke: Palice za poteg; Ročaji za oprijem z eno roko; Vrvi za tricepse
fr: Équipements sportifs > Équipement de fitness et d’exercice général > Haltérophilie > Accessoires pour machines et bancs d’haltérophilie > Manches: Barres de tirage; Poignées simples et étriers; Cordes triceps
zh-TW: 體育用品 > 健身及一般運動器材 > 舉重 > 重量訓練機/臥推椅配件 > 手把: 滑輪下拉把手; 單手握把與馬鐙型把手; 三頭肌訓練繩
sk-SK: Športový tovar > Vybavenie na fitness a cvičenie > Vzpieranie > Príslušenstvo k vzpieračským strojom a lavičkám > Rúčky: Hrazdy na zadné a príťahové kladky; Rukoväte s jedným úchytom a strmeňové rukoväte; Tricepsové laná
en: Sporting Goods > Fitness & General Exercise Equipment > Weight Lifting > Weight Lifting Machine & Exercise Bench Accessories > Handles: Lat & Pull-Down Bars; Single Grip & Stirrup Handles; Tricep Ropes
nl: Sportartikelen > Fitness- en algemene trainingsapparaten > Gewichtheffen > Accessoires voor krachtapparatuur en fitnessbanken > Handvatten: Lat- en pull-downstangen; Single grip- en stijgbeugelhandgrepen; Tricepstouwen
lt-LT: Sporto prekės > Fitneso ir bendrojo pobūdžio treniruočių įranga > Sunkioji atletika > Sunkiosios atletikos treniruoklių ir treniruočių suoliukų priedai > Rankenos: Plataus traukimo ir viršutinės traukos rankenos; Viengubos ir „stirrup“ tipo rankenos; Tricepso virvės
pl: Sprzęt sportowy > Sprzęt fitness i ogólny do ćwiczeń > Podnoszenie ciężarów > Akcesoria do atlasów i ławek treningowych > Uchwyty: Drążki do wyciągów; Pojedyncze uchwyty i strzemiona do wyciągu; Sznury do tricepsa
pt-BR: Artigos esportivos > Equipamentos de fitness e exercícios gerais > Levantamento de peso > Acessórios para aparelhos para levantamento de peso > Maçanetas: Barras para puxada; Puxadores estribo simples; Cordas para tríceps
ru: Спортивные товары > Фитнес и физические упражнения > Тяжелая атлетика > Аксессуары для силовых тренажеров и тренировочных скамей > Ручки: Рукояти для тяги сверху; Одинарные и D-образные рукоятки; Канаты для трицепса
hr-HR: Sportska oprema > Oprema za fitness i tjelovježbu > Dizanje utega > Sprava za dizanje utega i pribor za klupu za vježbanje > Ručke: Lat šipke za povlačenje; Ručke za pojedinačni hvat i stremen; Užad za tricepse
hu: Sportszerek > Fitnesz és általános edzőfelszerelés > Súlyemelés > Súlyemelő gépek és edzőpad-kiegészítők > Fogantyúk: Hátlehúzó rudak; Egykezes fogantyúk és kengyel markolatok; Tricepszkötelek
fi: Urheilutarvikkeet > Kuntoilu- ja yleiskuntolaitteet > Painonnosto > Painonnostolaitteiden ja kuntosalipenkkien lisätarvikkeet > Kahvat: Ylätaljatangot ja vetokahvat; Yhden käden kahvat; Ojentajaköydet
el: Αθλητικά είδη > Εξοπλισμός για γενική άσκηση & φυσική κατάσταση > Άρση βαρών > Αξεσουάρ για μηχανήματα άρσης βαρών & πάγκους άσκησης > Λαβές: Μπάρες έλξεων πλάτης; Μονές λαβές και λαβές αναβολέα; Σχοινιά τρικεφάλων
da: Sportsartikler > Fitness og almindeligt træningsudstyr > Vægtløftning > Vægtløftningsmaskiner – tilbehør > Håndtag: Lat- og trækstænger; Enkeltgreb og stigbøjlegreb; Tricepsreb
ko: 스포츠용품 > 피트니스/일반 운동 장비 > 역기 운동 > 역기 운동 기구/벤치 부대용품 > 핸들: 랫 및 풀다운 바; 싱글 그립 및 스터럽 핸들; 트라이셉 로프
sv: Sportartiklar > Fitness- och allmän träningsutrustning > Styrketräning > Tillbehör till styrketräningsmaskiner och -bänkar > Användarnamn: Latsdragstänger; Enhandshandtag och stigbygelhandtag; Tricepsrep
ja: スポーツ用品 > フィットネス・一般的な運動器具 > ウェイトリフティング・重量挙げ > ウェイトリフティングマシン関連用品 > ハンドル: ラット＆プルダウンバー; シングルグリップ・スターラップハンドル; トライセプスロープ
ro-RO: Articole sportive > Echipamente pentru fitness și exerciții fizice > Ridicare de greutăți > Accesorii pentru aparate pentru ridicat greutăți și bănci de fitness > Mânere: Bare pentru tracțiuni și atașamente helcometru; Mânere simple și tip scară pentru cablu; Frânghii pentru triceps
vi: Dụng cụ thể thao > Thiết bị tập thể thao & thể dục tổng hợp > Cử tạ > Phụ kiện giàn & ghế tập tạ > Tay cầm: Thanh kéo sô; Tay cầm kéo cáp đơn & quai nắm; Dây thừng kéo tay sau
es: Equipamiento deportivo > Equipos de fitness y ejercicio general > Levantamiento de pesas > Accesorios para máquinas de levantamiento de pesas y bancos de ejercicio > Asas: Barras para jalones al pecho; Manerales simples y de estribo; Cuerdas para tríceps
zh-CN: 体育用品 > 健身与一般运动器材 > 举重 > 力量训练器械配件 > 拉手: 高位下拉拉杆; 单手把与马镫手柄; 肱三头肌训练绳
de: Sportartikel > Fitness- & allgemeine Trainingsgeräte > Gewichtheben > Zubehör für Krafttrainingsgeräte > Griffe: Latzugstangen; Einhandgriffe & Steigbügelgriffe; Trizepsseile
pt-PT: Artigos de desporto > Equipamentos para fitness e exercícios gerais > Halterofilismo > Acessórios para banco de exercício e máquina de halterofilismo > Pegas para musculação: Barras de elevação e puxada; Pegas simples e estribos; Cordas de tríceps
nb: Sportsutstyr > Utstyr for fitness- og generell trening > Vektløfting > Tilbehør til vektløftingsmaskiner og treningsbenker > Håndtak: Nedtrekksstenger; Enhåndsgrep og stigbøylehåndtak; Tricepstau